Inventaris van het archief van de Inspecteurs en Commissies van de Waterstaat in Nederland, (1551) 1798-1849 (1870)
Nationaal Archief, Den Haag
- PIBO STEENSTRA, 17
  - Brieven, aantekeningen enz. waarschijnlijk gemaakt in verband met bovengenoemde 'Aanmerkingen'., 1776 en ongedateerd; 1131; 1 omslag
- ALGEMENE COMMISSIES, 18
  - Commissie sluis- en dokwerken Hellevoetsluis, 18.1
    Deze commissie werd benoemd bij Besluit van het Intermediair Uitvoerend Bewind d.d. 18 juli 1798 nr. 12. Daarin hadden zitting: voor de Marine: S. Glavimans, constructeur-generaal; voor de fortificaties: C.F.Th. Krayenhoff, luitenant-kolonel; voor de Waterstaat: C. Brunings, president van de Waterstaat en J. D. Huichelbos van Liender, lid der Commissie tot de Zeedijken en Zeeweringen, terwijl J. Blanken Jzn. tot directeur werd aangesteld.
    - Notulen van het verhandelde in de vergaderingen., 1798 okt. 2 - 1807 feb. 14; 1132; 1 pak
      De notulen der 1e, 19e, 21e, 24e en 39e-41e vergadering ontbreken. De verdere stukken over deze werken zijn te vinden bij Jan Blanken Jzn., inv.nrs 368-374.
  - Tweede commissie onderzoek beste rivierafleiding, 18.2
    1. De eerste commissie werd benoemd bij Koninklijk Besluit van 15 maart 1821 nr. 105 'daar de staat der rivieren de Rijn, Lek, Waal en Maas van tijd tot tijd zodanig verslimmert, dat de aan dezelve grenzende streken meer en meer bedreigd worden en ene onherstelbare ramp op enig punt derzelve vroeg of laat te duchten is.'
    Zij bestond uit: Jhr. O. Repelaer van Driel, minister van Staat, president en jonkheer F. van Leyden van West-Barendrecht; J.H. van Swinden, G. Moll, M. van Marum, W. van Ommeren, A. Goekoop, C. Pijl, W.G. Versteegh, leden, terwijl jonkheer E. van Vredenburch tot secretaris werd benoemd.
    21 december 1821 werd jonkheer van Leyden vervangen door J.J. Cambier.
    13 september 1822 werd de secretaris vervangen door jonkheer J.J. Quarles van Ufford.
    16 september 1823 werd wijlen J.H. van Swinden vervangen door jonkheer van Vredenburch.
    Deze commissie bracht 13 september 1825 rapport uit aan de koning, die daarop op 9 december 1825 (nr. 111) een besluit nam 'waarbij uit aanmerking, dat dezelve met den loffelijksten ijver aan het doel harer instelling had beantwoord, en in de volbrenging harer taak, aan de daaraan verbonden werkzaamheden, die grondige en doordachte ontwikkeling had gegeven, welke voor de bevordering van hoogst aangelegen onderwerp, waarvan het onderzoek aan haar was opgedragen, wenselijk was, aan den President, de leden en de secretaris der Commissie, Zijner Majesteits bijzondere tevredenheid en dank betuigd wegens de goede en ijverige dienst, door hen in die betrekking aan den lande bewezen, en dezelve als zodanig gehouden voor eervol ontslagen, terwijl wijders door Zijne Majesteit werd besloten, het rapport der Commissie door den druk bekend te maken en de daartoe behoorende kaarten en plans in steendruk te doen brengen'.
    Dientengevolge verscheen het rapport in 1827 in druk.
    Naar aanleiding van dat rapport ontving de koning zoveel adressen, dat bij Koninklijk Besluit van 7 juli 1828 (nr. 47) een nieuwe commissie werd ingesteld, 'welke die stukken opzettelijk en nauwkeurig zal overwegen en daaromtrent hare consideratiën zal indienen, benevens een ontwikkeld en bepaald advies omtrent de werking welke op het rapport der Commissie zouden worden uitgevoerd in dier voege, dat daarop door Ons eene eindelijke beslissing kunne worden genomen'.
    Benoemd werden: mr. A.W.N. van Tets van Goudriaan, voorzitter; J. Blanken Jzn., H. Ewijk, A. Goekoop, A.F. Goudriaan, F.G. baron van Lynden van Hemmen, G. Moll, J.H. graaf van Rechteren, jonkheer I.J. Sandberg van Essenburg, J.M.K. baron van Utenhove van Heemstede en J.B. Vifquain, leden.
    Deze commissie werd herzien bij Koninklijk Besluit van 11 mei 1837 nr. 80, als volgt: In plaats van de heren: Van Tets van Goudriaan, A.F. Goudriaan, Baron van Utenhoven van Heemstede en J.B. Vifquain, werden benoemd: H. baron Merkus de Kock, voorzitter; Jonkheer mr. H.M.A.I. van Asch van Wijck, mr. W.B. Donker Curtius van Tienhoven en I.H. Ferrand.
    Deze commissie hield zijn laatste zitting op 21 januari 1840. Zij heeft de hierna beschreven bescheiden nagelaten.
    2. Zie ook inv.nrs. 263, 580-581 en 946.
    - Rapport aan de koning, gedrukt., 1825; 1133; 1 deel
    - Adressen van Waterstaats- en Gemeentebesturen en van particulieren aan de koning, gerenvoyeerd aan de minister van Binnenlandse Zaken, en adressen aan de voorzitter der commissie, origineel en afschriften., 1827-1830; 1134-1135; 2 pakken
      - Nummers 1-9, 12A, 12b, 12C, 1134
      - Nummers 12D, 13, 14, 16-24, 26, 29-39, 1135
        Hierbij tekeningen van sluizen.
    - Ingekomen brieven bij de administrateur voor de Waterstaat H.E. Wijn, als lid van de commissie., 1828 juli 14 - 1830 apr. 27; 1136; 1 omslag
    - Notulen van de vergaderingen der in 1828 herziene commissie met bijlagen, 1 september 1828, 8 juni 1837 - 15 november 1839 en 15 en 21 januari 1840., 1828-1840; 1137; 1 pak
    - Rapport aan de koning, uitgedacht in januari 1840. Net-exemplaar (niet ondertekend)., 1138; 1 deel
  - Hoofdcommissie tot regeling van de opbrengst der collecte bevolen bij Koninklijk Besluit van 9 februari 1825, nr. 22, 18.3
    Deze commissie werd ingesteld bij Koninklijk Besluit van 17 februari 1825 nr. 146 en bestond uit: J.W. Janssens, luitenant-generaal, voorzitter; baron van Brienen van de Groote Lindt, de heer D. Olyslagers, baron Sloet van Oldruitenborg, de heer de Wendt, jonkheer Quarles van Ufford, leden.
    - Notulen van de vergaderingen der commissie., 1825 feb. 20 - juni 27; 1139; 1 deel
    - Klapper op het verbaal van het lid der ontbonden Hoofdcommissie tot Onderstand der Noodlijdenden door de Watersnood van 3, 4 en 5 februari 1825, de heer D. Olyslagers, bij Koninklijk Besluit van 9 augstus 1826 nr. 101, belast met de afdoening der zaken van die commissie., ongedateerd; 1140; 1 deel
    - Ingekomen en minuten van uitgaande stukken van de minister van Financiën, mr. A.W.N. van Tets van Goudriaan, als voorzitter van de commissie., 1828 juli 10 - 1835 feb. 2; 1141; 1 pak
      Genummerd 1-82, niet compleet.
    - 'Memorie van het Kollegie, van den Lekdijk Bovendams over het rapport (van) de Kommissie tot onderzoek der beste rivierafleidingen', gedrukt., 1828; 1142; 1 katern
    - Memorie 'Over de Nederlandsche Rivieren en de middelen tot derselver verbetering', door H.J. van der Wijck, afschrift., (ca. 1830); 1143; 1 deel
    - Memorie van voorlopige aantekeningen (betreffende de Rijn in Duitsland) voor de tweede vergadering van de commissie., 1830; 1144; 1 katern
    - Afschriften van nota's van de inspecteur-generaal van de Waterstaat A.F. Goudriaan, als lid der commissie, betreffende de waterhoogten te Deventer in 1611 en 1614 en betreffende de ingezonden ontwerpen voor de verbetering der rivieren., (ca. 1830); 1145; 2 katernen
    - Stukken betreffende de redactie van het aan de koning uit te brengen rapport., 1840; 1146; 1 omslag
    - Rapport aan de koning, concept (niet ondertekend)., 1840 jan.; 1147; 1 omslag
- SUPPLEMENT, 19
  - Gedeelte van het archief van de Gemengde Commissie voor de aanleg van het kanaal van Luik naar Maastricht, 19.1
    - Bijlagen tot de notulen van de vergaderingen der Gemengde Commissie., 1846-1851; 1148; 1 pak
      Van de 12e, 15e, 17e, 20e, 22e-25e, 27e-32e, 34e-37e, 43e-45e, 47e, 53e en 54e zitting.
    - Ingekomen brieven, met tafels., 1846-1851; 1149-1154; 6 omslagen
      - 1846, 1149
      - 1847, 1150
      - 1848, 1151
      - 1849, 1152
      - 1850, 1153
      - 1851, 1154
    - Kadastraal plan der eigendommen te Maastricht, gelegen tussen de Bokstraat en de Wal, benevens langs de Visschermaas, welke onteigend moeten worden voor de aanleg van het kanaal., 1847; 1155; 1 kaart
      Zwaar beschadigd.
      Niet raadpleegbaar
    - Additioneel contract wegens de aanleg van het gedeelte van het kanaal, lopende langs de Lieve Vrouwepoort te Maastricht, als vervolg op het contract van 23 maart 1848, op 5 augustus 1848 getekend door luitenant-kolonel Kool, maar door de aannemers niet getekend, met bijlagen., 1156; 1 lias
    - Ingekomen brief bij de commissaris des konings in het hertogdom Limburg van de secretaris van de Gemengde Commissie., 1851; 1157; 1 stuk
    - Brief van de burgemeester van de gemeente Sint Pieter betreffende de verkoop van grond ten behoeve van de aanleg van het kanaal, met bijlagen, afschrift., 1855 jan. 30; 1158; 3 stukken
  - Stukken, afkomstig van A. Goekoop, 19.2
    - Alblasserwaard en Vijfheerenlanden, 19.2.1
      - 'Memorie van inondatie'. Beschrijving van de polders die op de Zederik uitmalen, met losse notities., 1808; 1159; 3 stukken
      - Staten houdende opgave van de waterhoogten in de Merwede bij Steenenhoek en bij Gorinchem, in de Linge, in de Alblasserwaard en bij de sluis te Asperen., 1811-1817 en 1841 - 1849; 1160; 1 omslag
      - 'Tableaux der Molens' in de Alblasserwaard, opgemaakt door de conducteur C.C. de Keijzer jr. voor de ingenieur A. Goekoop, met bijlagen., 1813; 1161; 4 stukken
      - Staat houdende opgave van de molens die op de Linge uitwateren., 1813; 1162; 2 stukken
      - Bestekken en voorwaarden van waterstaatswerken nabij Steenenhoek en Gorinchem, gedrukt., 1818-1821; 1163; 1 pak
      - Statistieke opgaven betreffende de Waterstaat van het Hoogheemraadschap van de Alblasserwaard en Arkel beneden de Zouwe, alsmede van het Hoogheemraadschap van de Vijfheerenlanden, opgemaakt door de opzichter bij 's Rijks Waterstaat P. van Regenmorter Kzn., afschrift, met bijlagen., 1837; 1164; 1 omslag
      - Profieltekeningen van de kanaaldijken te Steenenhoek en te Gorinchem., ongedateerd; 1165; 1 omslag
      - Reglement op de werking en het gebruik der polderwatermolens die op de Zederikboezem uitmalen, goedgekeurd door het College van de Lek, afschrift., 1842; 1166; 1 stuk
      - Reglement voor de stoomwatermolen aan de Arkelse dam, afschrift., 1843; 1167; 1 stuk
      - Aantekeningen betreffende het afmalen van de Zederik door de stoommolen aan de Arkelse dam, naar aanleiding van de brief van de minister van 21 mei 1848 en het advies van 1 september 1848., 1168; 2 stukken
    - Overige waterschappen, 19.2.2
      - Nota betreffende de voorgenomen droogmaking van de Zuidplas, met aanbiedingsbrief van E.L.B. van Rappard houdende tevens exploitatiegegevens over de stoommolen aan de Arkelse dam., 1837; 1169; 2 stukken
      - Beschrijvingen van polders, molens en diverse waterstaatswerken in de waterschappen Schieland, Hoeksewaard, IJsselmonde, Krimpenerwaard en Lopikkerwaard., eerste helft 19e eeuw; 1170; 1 omslag
      - Statistieke opgaven betreffende de Waterstaat van het Hoogheemraadschap van Delfland, met bijlagen., (ca. 1831); 1171; 1 omslag
      - Ontwerp tot verbetering van de stranden langs de Noordzee nabij Hoek van Holland, gedrukt., 1757; 1172; 1 katern
      - Verslag van een inspectie van de duinen en zeewering van Terheijde op 6 november 1847, met bijlagen, waaronder twee kaarten uit 1808., 1173; 1 omslag
      - Dossier inzake een advies van Chr. Brunings aan de Commissie voor Oost-Indische Zaken over Waterstaatsaangelegenheden in Batavia., 1803-1804; 1174; 1 omslag
        In 1882 door het Algemeen Rijksarchief op de veiling van Frederik Muller aangekocht. Afkomstig van Aanwinsten, Eerste Afdeling 1882 B XIV (Koloniale Aanwinsten 256).
  - Stukken, afkomstig uit de verzameling van Chr. Brunings, 19.3
    Deze stukken werden in 1905 door de heer M. Caland te Zutphen aan het Algemeen Rijksarchief geschonken.
    - Verzameling gedrukte resoluties en circulaires en afschriften van missiven betreffende de waterwerken, zeeweringen, wegen, dijken en sluizen op het eiland Goederede en Overflakkee., 1714-1805; 1175; 1 pak
    - Aantekeningen van Brunings uit de resoluties van de Staten van Holland over verbeteringen van enkele gedeelten van de benedenrivieren., 1771-1789; 1176; 1 stuk
    - Rekening van opperdijkgraaf en heemraden voor het herstel van de generale ringdijken van de Landen van Voorne, afschrift., 1791; 1177; 1 stuk
    - Gedrukte resoluties van de Staten van Holland over werken van waterbouwkundige aard., 1698, 1771 - 1794; 1178; 1 pak
  - Herkomst onbekend, 19.4
    - Bericht uit de Haagsche Courant betreffende de verkiezing van de hoofdingelanden van Rijnland en de verdeling van het Hoogheemraadschapin vier districten., 1804; 1179; 1 stuk
    - Memorie over de verlenging van ’s-Lands Steenweg in de Meierij van Den Bosch., 1803; 1180; 1 stuk
    - Lijst van stukken, afkomstig van de Commissie voor de beste rivierafleidingen (ingesteld in 1828), welke stukken in 1909 aan het Algemeen Rijksarchief zijn overgedragen., 1181; 1 stuk
- Aanvulling 2009
  - Hendrik Lotsy, P.H. Gilquin, C.J. Kraijenhoff, Mr. W. Doelman, 19.5
    - Dagelijkse aantekeningen gehouden te Nijmegen van de peilhoogten en merkwaardigste gebeurtenissen op de rivieren de Maas, Rijn, Waal, Nederrijn, IJssel, Lek en Merwede. Ontworpen en in orde gebracht door wijlen Hendrik Lotsy, Luitenant Kolonel van het Regiment Mineurs en Kapitein Ingenieur in dienst van dit land. Vervolgd door P.H. Gilquin, thans Majoor Ingenieur in dienst van de Oost-Indische Maatschappij van dit land. Alsook door wijlen C.J. Kraijenhoff, Majoor Ingenieur in dienst van de Verenigde Nederlanden. En nu door Mr. W. Doelman, gemeentefunctionaris in de stad Nijmegen, 1770-1853; 1182-1187; 6 delen
      - 1770-1781, 1182; nullfd0d3b71-b10e-48ce-bdba-2eed0cb2fe96
      - 1782-1790, 1183; nullb27dd95e-acc1-434c-aa2d-dd97a5313aaf
      - 1791-1799, 1184; nullf09f91db-8c94-4af2-b551-6fc5315786d2
      - 1800-1809, 1185; nullc4a5fbe8-2700-4706-9c29-6744e89a888f
      - 1821-1840, 1186; null2329b267-ba65-4ae8-a9ff-c08db22a16e2
      - 1841-1853, 1187; null515a485e-5097-4635-bccb-ef9017a44d29